台灣宜蘭地方法院刑事判決　　　　　　　　　　　　九十一年度易字第四四一號
　　公　訴　人　台灣宜蘭地方法院檢察署檢察官
　　被　　　告　甲○○
右列被告因竊盜案件，經檢察官提起公訴（九十一年度偵字第二一二五號），本院判
決如左：
    主  文
甲○○竊盜，累犯，處拘役參拾日，如易科罰金以參佰元折算壹日。
    事  實
一、甲○○前曾犯違反懲治走私條例及國家總動員法等前科，其最近一次於民國九十
    年間因贓物案件，經本院判處有期徒刑五月，如易科罰金以三百元折算一日確定
    ，於九十年五月二十三日易科罰金執行完畢，竟仍不知悔改，復意圖為自己不法
    之所有，於九十一年八月十九日晚間九時二十分許，在宜蘭縣宜蘭市○○路○段
    二七一號丙○○○○內，竊取該超市內販售之平口褲一件，並予拆封後，將包裝
    袋及平口褲藏放於兩側褲袋，旋於得手後，欲至收銀台結算其他所購買之物品時
    ，為該店之店長乙○○發覺並報警查獲。
二、案經宜蘭縣警察局宜蘭分局報請台灣宜蘭地方法院檢察署檢察官偵查起訴。
    理  由
一、訊據被告甲○○否認有右揭竊盜之犯行，辯稱：伊並未竊取該件平口褲云云。惟
    查，右揭事實業據證人乙○○於偵查中結證稱：「我在反光鏡內看到他（指被告
    ）拿二件平口褲，一件拆封我趕快過去阻止他，他就將拆的那一件放回去，他就
    拿另外一件未拆封的，到隔壁拆封，他就把包裝袋及褲子各放一邊口袋，他走過
    去收銀台要結帳，手上還有拿其他的商品要結帳，在尚未結帳時我跟他講，將那
    件褲子拿出來結帳，其他東西都已算好了，他辯稱說他沒有拿，他就把包裝袋丟
    出來，我就請他到辦公室，我就在他的褲子口袋內看到那條平口褲，我就叫他拿
    出來，那時要進辦公室前我請一位工讀生林昱成跟我一起進」等語綦詳（參見偵
    查卷十四頁訊問筆錄），核與證人林昱成於警訊時證述之情節相符，並有贓證物
    領據一紙附卷足憑。被告所辯云云，要屬卸責之詞，不足採信。事證已臻明確，
    被告犯行應堪予認定。
二、核被告意圖為自己不法之所有，而竊取他人之動產，所為係犯刑法第三百二十條
    第一項之竊盜罪。查被告前曾犯違反懲治走私條例及國家總動員法等前科，其最
    近一次於九十年間因贓物案件，經本院判處有期徒刑五月，如易科罰金以三百元
    折算一日確定，有其台灣高等法院被告之全國前案紀錄表附卷足憑，其於五年內
    再犯有期徒刑以上之本罪，為累犯，應再依累犯之規定加重其刑。爰審酌被告意
    圖為自己不法所有，竊取他人財物之犯罪動機、目的、手段、對被害人財產法益
    所生之危害，及其犯罪後之態度等一切情狀，量處如主文所示之刑，並諭易科罰
    金之折算標準，以示懲儆。
據上論斷，應依刑事訴訟法第二百九十九條第一項前段，刑法第三百二十條第一項、
第四十七條、第四十一條第一項，罰金罰鍰提高標準條例第一條前段、第二項，判決
如主文。
中      華      民      國    九十一   年      十      月     三十一    日
                                     臺灣宜蘭地方法院刑事第二庭
                                             法  官  黃  永  勝
右正本證明與原本無異。
如不服本判決，應於判決送達後十日內向本院提出上訴狀( 應附繕本 )。
                                             書記官  莊  文  東
中      華      民      國    九十一   年      十一    月       一      日
參考法條：
刑法第三百二十條第一項
 (普通竊盜罪、竊佔罪)
意圖為自己或第三人不法之所有，而竊取他人之動產者，為竊盜罪，處五年以下有期
徒刑、拘役或五百元以下罰金。
